【裁判字號】    92,交訴,111
【裁判日期】    920731
【裁判案由】    公共危險
【裁判全文】
臺灣高雄地方法院刑事判決                        九十二年度交訴字第一一一號
    公  訴  人  臺灣高雄地方法院檢察署檢察官
    被      告  乙○○
右列被告因公共危險案件，經檢察官提起公訴（九十二年度偵字第九一四六號），本
院判決如左：
    主  文
乙○○服用酒類，不能安全駕駛動力交通工具而駕駛，處拘役參拾日，如易科罰金，
以參佰元折算壹日；又駕駛動力交通工具肇事，致人受傷而逃逸，處有期徒刑陸月，
如易科罰金，以參佰元折算壹日。均緩刑參年。
    事  實
一、乙○○於民國九十二年四月二十七日下午二時許在某處飲酒，酒後其控制力及注
    意力均已達無法安全駕駛動力交通工具之程度，仍於同日下午二時三十分許，貿
    然駕駛車牌號碼Ｖ三—二五０號營業用小客車上路，沿高雄縣岡山鎮○○○路外
    側車道由北往南方向行駛，於同日下午二時五十三分許，行經岡山火車站前之交
    岔路口時，本應注意汽車行駛同向二車道道路，至交岔路口欲左轉彎時，應距交
    岔路口三十公尺前換入內側車道或左轉車道，以避免危險情事之發生，且依當時
    天候晴朗、日間自然光線、路面乾燥、無缺陷、無障礙物、視距良好等情況，又
    無不能注意之情形，乙○○竟因不勝酒力致控制力、注意力降低，疏未注意應事
    先換入內側車道，於已接近交岔路口時始貿然自外側車道左轉彎，適有甲○○駕
    駛車牌號碼ＶＰ—七九六五號自用小客車，搭載妻子丙○○，沿中山北路由北往
    南方向亦行經該路段之內側車道，乙○○所駕車輛左前側車頭遂與甲○○所駕車
    輛右前側車頭發生擦撞，致甲○○受有頭部外傷，丙○○則受有頸部扭傷及右肘
    擦傷之傷害（過失傷害部分業據撤回告訴，由檢察官另為不起訴處分）。詎乙○○明知肇事致人受傷，竟未下車察看，旋基於肇事逃逸之犯意駕車逃離現場，幸
    有目擊民眾記下車牌，經警循線於同日下午三時二十五分（起訴書誤載為四時）
    許，在乙○○位於高雄縣彌陀鄉○○路六號住處查獲之，於同日下午三時五十一
    分許對其實施酒精濃度檢測，發現呼氣中酒精濃度為每公升零點八毫克（ＭＧ＼
    Ｌ）。
二、案經甲○○訴由高雄縣政府警察局岡山分局報告臺灣高雄地方法院檢察署檢察官
    偵查起訴。
    理  由
一、訊據被告乙○○對於右揭事實坦承不諱，核與告訴人甲○○指訴之情節相符，並
    有酒精濃度測試單、刑法第一百八十五條之三案件測試觀察紀錄表、道路交通事
    故調查報告表、交通事故現場勘驗圖、偵辦公共危險案件員警處理情形報告表、
    高雄縣政府警察局處理交通事故紀錄表各一份，告訴人甲○○與其妻丙○○之診
    斷證明書共二紙，及現場暨車損照片十四張附卷可憑。又按，刑法第一百八十五
    條之三規定所謂「不能安全駕駛」，係抽象危險犯，並不以發生具體危險為必要
    。經查，就醫學文獻所知，酒精對人體造成之影響，於呼氣時酒精濃度達每公升
    零點二五毫克（約相當於體內血液中酒精濃度五ＭＧ＼ＤＬ或零點零五％）即
    會輕度中毒，造成輕度協調功能降低；呼氣酒精濃度達每公升零點五毫克時（約
    相當於體內血液中酒精濃度一ＭＧ＼ＤＬ或零點一％）屬輕到中度中毒症狀
    ，出現反應較慢、感覺減低、影響駕駛之狀況；又飲酒後一小時許，其體內血液
    酒精濃度可達最高，飲酒一小時後其體內之酒精濃度隨即消減，此分別有行政院
    國軍退除役官兵輔導委員會臺北榮民總醫院八十八年八月五日（八八）北總內字
    第二六八六八號函文、八十八年十月二十六日（八八）院賓文廉字第一三四七
    號臺灣高等法院函中台北醫學院附設醫院精神科主任蔡尚穎「酒精對人體生理與
    行為之影響」一文可據。查被告乙○○於飲酒後駕車肇事，嗣經警測得其呼氣中
    酒精濃度達每公升零點八毫克，參以前開測試觀察紀錄表上記載被告「於查獲、
    測試或訊問過程中有含糊不清」情形，足認被告於駕車之始、案發當時及接受檢
    測當時，均已達不能安全駕駛之情狀。是以被告之自白核與事實相符，堪予採信
    。綜上，本案事證已臻明確，被告酒醉駕車及肇事逃逸之犯行均堪以認定。
二、被告於服用酒類後已達不能安全駕駛之程度，猶駕駛車輛肇致告訴人甲○○、被
    害人丙○○受傷後，駕車逃逸，核其所為，係犯刑法第一百八十五條之三服用酒
    類不能安全駕駛動力交通工具而駕駛罪，與第一百八十五條之四駕駛動力交通工
    具肇事致人受傷而逃逸罪。其所犯上開二罪間，乃犯意各別、行為互異，犯罪構
    成要件不同，應予分論併罰。按酒精成分對人之意識能力具有不良影響，超量飲
    酒後會導致對週遭事務之辨識及反應能力較平常狀況薄弱，因而酒後駕車在道路
    上行駛，對一般往來之公眾及駕駛人自身皆具有高度危險性，爰審酌被告明知上
    情，既漠視自己安危，更枉顧公眾行之安全，於服用酒類後已處於不能安全駕駛
    動力交通工具之狀態，仍駕車以致肇事，對告訴人與被害人之身體、健康及財產
    均造成損害，又於肇事後竟未下車察看或將傷者送醫救治，反而駕車逃逸，惡性
    非輕，惟念其前未曾受有期徒刑以上刑之宣告，素行尚佳，有台灣高雄地方法院
    檢察署刑案資料查註紀錄表、本院被告院內索引卡紀錄表及台灣高等法院被告全
    國前案紀錄表各一紙在卷可憑，又犯罪後已與告訴人、被害人達成民事和解，有
    和解書一紙附卷可參，且犯後坦承犯行，態度良好等一切情狀，分別量處如主文
    所示之刑，並均諭知易科罰金之折算標準。再者，被告前未曾受有期徒刑以上刑
    之宣告，已如前述，犯罪後坦承犯行，並已與告訴人、被害人達成民事和解，足
    認其經此偵、審程序之教訓，應知所警惕而無再犯之虞，是本院認前開所宣告之
    刑均以暫不執行為當，爰併予宣告緩刑三年，以勵自新。
三、據上論斷，應依刑事訴訟法第二百九十九條第一項前段，刑法第一百八十五條之
    三、第一百八十五條之四，第四十一條第一項、第七十四條第一款，罰金罰鍰提
    高標準條例第二條，判決如主文。
本案經檢察官劉昀到庭執行職務。
中      華  民      國      九十二      年    七    月    三十一    日
                                  臺灣高雄地方法院交通法庭
                                      法  官  周玉群
右正本證明與原本無異。
如不服本判決，應於判決送達後十日內，向本院提出上訴狀。
                                      書記官  陳瓊芳
中      華      民      國      九十二      年    七    月    三十一    日
附錄本案論罪科刑法條：
刑法第一百八十五條之三：
  服用毒品、麻醉藥品、酒類及其他相類之物，不能安全駕駛動力交通工具而駕駛者
  ，處一年以下有期徒刑、拘役或三萬元以下罰金。
刑法第一百八十五條之四：
  駕駛動力交通工具肇事，致人死傷而逃逸者，處六月以上五年以下有期徒刑。


司法院資訊處製作；財團法人民間司法改革基金會備份。
